【裁判字號】    97,審抗,205
【裁判日期】    971219
【裁判案由】    本票裁定
【裁判全文】
臺灣臺北地方法院民事裁定             97年度審抗字第205號
    抗  告  人  泰瑞開發建設股份有限公司
  兼法定代理人  丙○○
    抗  告  人  丁○○
                甲○○
    相  對  人  國泰世華商業銀行股份有限公司
    法定代理人  乙○○
上列當事人間本票裁定事件，抗告人對於中華民國97年11月10日
本院97年度票字第35651號裁定，提起抗告，本院裁定如下：
    主  文
抗告駁回。
抗告程序費用新台幣壹仟元由抗告人連帶負擔。
    理  由
一、按執票人向本票發票人行使追索權時，得聲請法院裁定後強
    制執行，票據法第123 條定有明文。又本票執票人，依票據
    法第123 條規定，聲請法院裁定許可對發票人強制執行，性
    質上係屬非訟事件，此項聲請之裁定及抗告法院之裁定，僅
    依非訟事件程序以審查強制執行許可與否，並無確定實體上
    法律關係存否之效力，如發票人就票據債務之存否有爭執時
    ，應由發票人另提起確認之訴，以資解決，最高法院57年台
    抗字第76號著有判例可資參照。
二、本件相對人主張：伊執有抗告人於民國95 年7月11日共同簽
    發如附表所示面額分別為新台幣（下同）83,400,0 00及199
    ,600,000 元，免除作成拒絕證書，到期日均為97年4月30日
    之本票兩紙（下稱系爭本票），詎屆期提示僅支付其中部分
    外，尚餘184,762,049元未獲支付，為此依票據法第123條規
    定聲請裁定就上開金額及自如附表所示之起算約定利息許可
    強制執行等情。
三、抗告人泰瑞開發建設股份有限公司（下稱泰瑞公司）、丙○
    ○、丁○○抗告意旨雖稱：原裁定並未說明系爭本票為何自
    97 年6月2日起按年息6.02%利息起算遲延利息，顯有理由不
    備云云
四、抗告人甲○○抗告意旨略以：伊係基於連帶保證人之意而在
    系爭本票簽名，自不負發票人之責。又本件建築融資，其中
    8,230,000 元部分係地主個人貸款，伊不負保證之責。再者
    ，本件建築融資案所提供擔保不動產市值高達12億餘元，相
    對人拍賣抵押物完全受償，並保證除拍賣分配不足額外，不
    會對伊進行求償，伊始願擔任融資之保證人。但相對人事後
    卻違背誠信，查封伊投資公司財產，造成伊嚴重損失，自屬
    不當，爰依法提起抗告云云。
五、按票據上之保證，應在本票或其謄本上記載保證之意旨及被
    保證人姓名，本件上訴人僅在系爭本票上蓋章背書，並未記
    載保證之意旨，自無從認定其為保證人（最高法院70年度台
    上字第1068號判決意旨參照）。查抗告人甲○○既未在系爭
    本票上記載保證及被保證人姓名（見原裁定卷第3、4頁），
    自無從認定其係系爭本票保證人，是抗告人甲○○此部分抗
    辯，自屬無理由。而本件相對人上開主張，業據其提出系爭
    本票為證，則相對人請求積欠款項部分，自系爭本票到期日
    後之97年6月2日起至清償日止，依票載約定之基準利率（見
    原裁定卷第5 頁）計算之利息為強制執行，自屬有理由，原
    裁定予以准許，形式上審查即無不合，抗告人泰瑞公司、丙
    ○○及丁○○辯以原裁定未說明系爭本票利息起算點及利率
    云云，自屬無理由。縱抗告人其餘抗辯事由屬實，亦係實體
    法上之爭執，並非非訟程序所得加以審究。從而，抗告意旨
    指摘原裁定不當，聲明廢棄，委無理由，應予駁回。
六、據上論結，本件抗告為無理由。依非訟事件法第46條、第21
    條第2項、第24條第1項，民事訴訟法第449條第1項、第85條
    第2項，爰裁定如主文。
中    華    民    國    97    年    12    月    19    日
                        民事第六庭審判長法官  劉坤典
                                        法官  林麗真
                                        法官  傅中樂
以上正本係照原本作成。
如不服本裁定，僅得於收受本裁定正本送達後10日內，以適用法
規顯有錯誤為理由，向本院提出再抗告狀（須附繕本一份及繳納
再抗告裁判費新台幣1,000元），經本院許可後始可再抗告。
中    華    民    國    97    年    12    月    19    日
                                      書記官  王文心
┌──────────────────────────────────────────────┐
│附表：                                                                   97年度審抗字第205號│
├──┬─────────┬─────────┬──────┬──────┬─────┬───┤
│編號│票面金額（新台幣）│請求金額（新台幣）│發  票  日  │到  期  日  │利息起算日│年息  │
├──┼─────────┼─────────┼──────┼──────┼─────┼───┤
│001 │83,400,000元      │82,200,000元      │95年7月11日 │97年4月30日 │97年6月2日│6.02% │
├──┼─────────┼─────────┼──────┼──────┼─────┼───┤
│002 │199,600,000元     │102,562,049元     │95年7月11日 │97年4月30日 │97年6月2日│6.02% │
└──┴─────────┴─────────┴──────┴──────┴─────┴───┘


司法院資訊處製作；財團法人民間司法改革基金會備份。
